【裁判字號】    97,易,380
【裁判日期】    971112
【裁判案由】    竊盜
【裁判全文】
臺灣嘉義地方法院刑事判決               97年度易字第380號
公  訴  人  臺灣嘉義地方法院檢察署檢察官
被      告  甲○○
                    （另案臺灣雲林監獄第二監獄執行中）
上列被告因竊盜等案件，經檢察官提起公訴（97年度偵字第4163
號），本院改行簡式審判程序，判決如下：
    主  文
甲○○犯結夥竊盜罪，累犯，處有期徒刑捌月。又犯結夥竊盜罪
，累犯，處有期徒刑玖月。又犯結夥竊盜罪，累犯，處有期徒刑
捌月。應執行有期徒刑壹年捌月。
    犯 罪 事 實
一、甲○○前因贓物、恐嚇取財、毒品危害防制條例、竊盜案件
    ，分別經臺灣雲林地方法院以94年度簡上字第55號、94年度
    虎簡字第218號、94年度訴字第248號、94年度易字第167號
    ，各判處有期徒刑2月、5月、1年、5月確定，上揭數罪並經
    減刑裁定為應執行有期徒刑11月15日確定；又因竊盜、偽造
    文書案件，經臺灣雲林地方法院以93年度易字第114號判處
    有期徒刑1年6月、3月，應執行有期徒刑1年7月確定，另因
    竊盜案件，經本院以95年度易字第31號判處有期徒刑7月確
    定，上開數罪並經裁定應執行有期徒刑2年確定，而與上揭
    有期徒刑11月15日接續執行，於民國96年12月4日執行完畢
    。猶不知悔改，與戊○○、丙○○（2人已另行審結），意
    圖為自己不法之所有，共同基於竊盜之犯意聯絡，分別為下
    列之犯行：
  (一)於97年5月5日凌晨4時許，由丙○○駕駛其等所竊取之車牌
    號碼7522-HJ號自用小貨車（此部分竊盜犯行另案審理），
    搭載甲○○與戊○○，前往嘉義縣新港鄉○○村○○道路旁
    工地處，由丙○○在車上把風，甲○○與戊○○2人下車，
    徒手竊取乙○○所有之乙炔鋼瓶2支（價值新臺幣〈下同〉
    2,000元），搬運至自用小貨車上。
  (二)於97年5月5日凌晨5時許，由丙○○駕駛上揭自用小貨車，
    搭載甲○○與戊○○，前往嘉義縣民雄鄉文隆村山腳3-1號
    ，3人下車徒手竊取丁○○所有之鐵鷹架1,100公斤（價值15
    000元），搬運至自用小貨車上，而於同日上午8時許，3人
    將上揭竊取之乙炔鋼瓶、鐵鷹架，載運至雲林縣北港鎮水埔
    里65-6號，出售予羅永富，得款約15,000元後予以朋分。
  (三)於97年5月5日中午12時許，由丙○○駕駛上揭自用小貨車，
    搭載甲○○與戊○○，前往嘉義縣六腳鄉○○村○○○○○
    道路旁，由丙○○在車上把風，甲○○與戊○○2人下車，
    徒手竊取己○○所有之鋼板2塊、工字鐵1塊及C型鋼1組（價
    值1,500元），搬運至自用小貨車上。
  (四)嗣於97年5月5日下午3時許，在嘉義縣六腳鄉○○段293號地
    號，由丙○○駕駛上揭自用小貨車，3人為警當場查獲，戊○○在未有偵查犯罪職權之公務員發覺前，向警供承上揭3
    次竊盜犯行，對於未發覺之犯罪自首而接受裁判，始經警查
    悉上情。
二、案經嘉義縣警察局移送臺灣嘉義地方法院檢察署檢察官偵查
    起訴，本院改行簡式審判程序。
    理  由
一、訊據被告甲○○對於上揭犯罪事實，於本院準備程序及審理
    時均坦承不諱，並經證人羅永富、乙○○、丁○○及己○○
    於警詢時證述明確（見警卷第19-28頁），復有現場照片3張
    、贓物認領保管單3份在卷足考（見警卷第30-34頁），足認
    被告甲○○之自白與事實相符，本件事證明確，被告甲○○
    竊盜之犯行堪予認定。
二、核被告甲○○所為，均係犯刑法第321條第1項第4款之結夥
    竊盜罪。被告甲○○與戊○○、丙○○共同犯罪，彼此間有
    犯意聯絡及行為分擔，均為共同正犯。被告甲○○所犯上開
    3罪，犯意各別，行為互殊，應予分論併罰。被告甲○○前
    因贓物、恐嚇取財、毒品危害防制條例、竊盜案件，分別經
    臺灣雲林地方法院以94年度簡上字第55號、94年度虎簡字第
    218號、94年度訴字第248號、94年度易字第167號，各判處
    有期徒刑2月、5月、1年、5月確定，上揭數罪並經減刑裁定
    為應執行有期徒刑11月15日確定；又因竊盜、偽造文書案件
    ，經臺灣雲林地方法院以93年度易字第114號判處有期徒刑1
    年6月、3月，應執行有期徒刑1年7月確定，另因竊盜案件，
    經本院以95年度易字第31號判處有期徒刑7月確定，上開數
    罪並經裁定應執行有期徒刑2年確定，而與上揭有期徒刑11
    月15日接續執行，於96年12月4日執行完畢，此有其臺灣高
    等法院被告前案紀錄表各1份在卷可參，其受徒刑之執行完
    畢後，5年以內故意再犯本件有期徒刑以上之罪，均為累犯
    ，各應依刑法第47條第1項規定加重其刑。爰審酌被告甲○○國小畢業之智識程度，年輕力壯不思正途獲取財物，行為
    之手段，所竊取之物品價值，被害人等所受之損害，及被告
    甲○○坦承犯行之犯後態度良好等一切情狀，各量處如主文
    所示之刑，及定其應執行之刑，以示懲儆。
據上論斷，應依刑事訴訟法第273條之1第1項、第299條第1項前
段，刑法第28條、第321條第1項第4款、第47條第1項、第51條第
5款，判決如主文。
本案經檢察官陳昱奉到庭執行職務。
中    華    民    國    97    年    11    月    12    日
                       刑事第二庭  法  官  卓春慧
以上正本證明與原本無異。
如不服本判決應於收受判決後10日內向本院提出上訴書狀，並應
敘述具體理由；其未敘述上訴理由者，應於上訴期間屆滿後20日
內向本院補提理由書（均須按他造當事人之人數附繕本）「切勿
逕送上級法院」。告訴人或被害人如對於本判決不服者，應具備
理由請求檢察官上訴，其上訴期間之計算係以檢察官收受判決正
本之日期為準。
中    華    民    國    97    年    11    月    12    日
                                   書記官  李玫娜
附錄本案論罪科刑法條全文：
刑法第321條第1項第4款：
犯竊盜罪而有左列情形之一者，處6月以上5年以下有期徒刑：
四、結夥3人以上而犯之者。


司法院資訊處製作；財團法人民間司法改革基金會備份。
